臺灣臺南地方法院刑事判決
111年度金訴字第28號
公  訴  人  臺灣臺南地方檢察署檢察官
被      告  李淳義


上列被告因違反洗錢防制法等案件，經檢察官提起公訴（110年
度偵字第11916、13632、15079、17291、17292、18565、21775
、21783、22077、23160、23821、23826、24411號），及移請併
辦審理(111年度偵字第555、2517、3416、9571號)，本院判決如
下：
    主  文
李淳義幫助犯洗錢防制法第十四條第一項之一般洗錢罪，處有期
徒刑肆月，併科罰金新臺幣貳萬元，罰金如易服勞役，以新臺幣
壹仟元折算壹日。
未扣案之犯罪所得新臺幣貳萬元沒收之，於全部或一部不能沒收
或不宜執行沒收時，追徵其價額。
    犯罪事實
一、李淳義雖預見將金融帳戶任意提供他人使用，可能幫助他人
     從事詐欺犯罪並隱匿詐欺犯罪所得之去向及所在，竟因需
    錢孔急，為獲得報酬，即基於縱有人以其金融帳戶實施詐欺
    犯罪並隱匿詐欺犯罪所得之去向及所在亦不違背其幫助本意
    之幫助洗錢及幫助詐欺取財犯意，於民國110年4月20日9時5
    6分許，在臺南市○○區○○路0號國泰世華銀行成功分行前，將
    其所申請設立之國泰世華商業銀行帳號000000000000號之存
    摺、金融卡及密碼（下稱本案帳戶資料），以新臺幣(下同)2
    萬元代價，交給張怡淳(由本院於111年8月8日以111年度金
    訴字第121號、190號判決)，由張怡淳交予真實姓名、年籍
    不詳之詐欺集團成員使用。嗣該詐騙集團成員取得本案帳戶
    資料後，即共同意圖為自己不法所有之犯意聯絡，推由集團
    內某成年成員以附表所示之方式，對蘇海鈴、張秀玲、林宜
    湘、陳佳伶、江雅琪、葛恬恬、鍾小芳、廖子臻、許爰旌、
    廖如婷、張伊萱、林詩琪、賴奕璇、吳玉玲、彭念雯、曹書
    瑋、黃亭諺、廖珮雅、羅佩佳、蕭鈺綺、李宜聰、林怡均、
    昌美英、張宗雅、吳鳳岑等人施用詐術，致其等陷於錯誤，
    將款項匯入本案帳戶內。嗣其等察覺受騙而報警處理，始循
    線次第查悉上情。
二、案經張秀鈴訴由臺北市政府警察局大安分局、林宜湘訴由彰
    化縣警察局員林分局、江雅琪訴由臺北市政府警察局北投分
    局、葛恬恬訴由屏東縣政府警察局潮州分局、鍾小芳訴由新
    北市政府警察局板橋分局、廖子臻訴由新竹縣政府警察局新
    埔分局、許爰旌訴由新北市政府警察局林口分局、廖如婷、
    賴奕璇、彭念雯、曹書瑋、黃亭諺訴由臺南市政府警察局歸
    仁分局、羅佩佳訴由臺中市政府警察局霧峰分局、蕭鈺綺訴
    由新北市政府警察局林口分局、李宜聰訴由臺南市政府警察
    局麻豆分局及臺北市政府警察局大安分局、南投縣政府警察
    局竹山分局報告後移請臺灣臺南地方檢察署檢察官偵查起訴
    ；林怡均訴由桃園市政府警察局大園分局、昌美英訴由新北
    市政府警察局新莊分局、張宗雅訴由臺中市政府警察局第二
    分局、吳鳳岑訴由新竹市警察局第三分局報請同署檢察官移
    請併案審理。
    理  由
壹、程序事項：
    按被告以外之人於審判外之陳述，雖不符刑事訴訟法第159
    條之1至第159條之4之規定，而經當事人於審判程序同意作
    為證據，法院審酌該言詞陳述或書面陳述作成時之情況，認
     為適當者，亦得為證據；當事人、代理人或辯護人於法院
    調 查證據時，知有同法第159條第1項不得為證據之情形，
    而未 於言詞辯論終結前聲明異議者，視為有前項之同意，
    同法第159條之5定有明文。經查，以下所引用之具有傳聞性
    質之證 據資料，被告李淳義於本院準備程序表示同意作為
    證據(本院卷第213頁)，且未於言詞辯論終結前聲明異議，
    本院復查無違法不當取證或其他瑕疵，因認以之作為證據均
    屬適當，揆諸前揭規定與說明，均具有證據能力。
貳、實體事項－得心證之理由：
　　一、訊據被告李淳義固供承以2萬元之代價將本案帳戶資料
        提供予張怡淳交付他人使用，且對於附表所示之告訴人
        及被害人等因遭詐欺集團詐騙而將附表所示之現金匯款
        、轉帳至本案帳戶等情亦不爭執，惟矢口否認有何幫助
        詐欺取財、幫助洗錢等犯行，辯稱：張怡淳知道我經濟
        困難壓力大要借錢給我，問我帳戶可不可以租借他一個
        月，之後會還我；張怡淳說是做打麻將的線上遊戲，別
        人匯款進來後她再匯款給人家，我以為他是做線上遊戲
        虛擬寶物的交易，因為他沒有勞健保沒有辦法辦銀行帳
        戶，我跟他認識很久，沒有懷疑他會把我的帳戶拿去給
        犯罪集團犯罪使用云云。
　　二、經查，被告李淳義於前述時、地將其所有之本案帳戶以
        2萬元之代價交付予另案被告張怡淳提供其他姓名不詳
        之人使用之事實，業據被告供認在卷，核與證人即另案
        被告張怡淳於偵訊及本院證述以2萬元之代價向被告收
        取本案帳戶等語相符(併偵2卷第79至80頁、本院卷第25
        7至264頁)；而詐騙集團所屬成員於取得被告本案帳戶
        資料之後，即共同意圖為自己不法之所有，基於詐欺取
        財及洗錢之犯意聯絡，分別於附表所示之時間、地點，
        對告訴人張秀鈴、林宜湘、江雅琪、葛恬恬、鍾小芳、
        廖子臻、許爰旌、廖如婷、賴奕璇、彭念雯、曹書瑋、
        黃亭諺、羅佩佳、蕭鈺綺、李宜聰、林怡均、昌美英、
        張宗雅、吳鳳岑；及被害人蘇海鈴、陳佳伶、張伊萱、
        林詩琪、吳玉玲、廖珮雅等人施用詐術，致其等陷於錯
        誤，而於附表所示之時間、地點匯款至被告本案帳戶等
        事實，亦經證人即前開告訴人及被害人於警詢中證述遭
        詐騙之經過相符(警2卷第3至7頁【張秀鈴】；警3卷第6
        至7頁【林宜湘】；警5卷第11至17頁【江雅琪】；警6
        卷第47至57頁【葛恬恬】；警7卷第11至13頁【鍾小芳
        】；警8卷第5至7頁【廖子臻】；警9卷第3至5頁【許爰
        旌】；警10卷第11至12頁【廖如婷】；警10卷第121至1
        25頁【賴奕璇】；警10卷第249至251頁【彭念雯】；警
        10卷第277至279頁【曹書瑋】；警10卷第323至326頁【
        黃亭諺】；警11卷第13至20頁【羅佩佳】；警12卷第3
        至5頁【蕭鈺綺】；警13卷第7至11頁、第13至14頁【李
        宜聰】；併警1卷第71至72頁【林怡均】；併警2卷第5
        至10頁【昌美英】；併警3卷第5至6頁【張宗雅】；併
        警4卷第3至5頁、併警4卷第7至8頁【吳鳳岑】；警1卷
        第3至5頁【蘇海鈴】；警4卷第14至15頁【陳佳伶】；
        警10卷第43至46頁、第47至48頁【張伊萱】；警10卷第
        87至90頁【林詩琪】；警10卷第199至202頁【吳玉玲】
        ；警10卷第345至347頁、第349至350頁、第351至354頁
        【廖珮雅】)，並有與其等所述相符之網路對話紀錄(含
        詐欺網頁)擷圖畫面(警2卷第15至17頁【張秀鈴】；警5
        卷第33至39頁【江雅琪】；警6卷第59至63頁【葛恬恬
        】；警7卷第53至76頁【鍾小芳】；警8卷第35頁【廖子
        臻】；警9卷第35至36頁【許爰旌】；警10卷第13至29
        頁【廖如婷】；警10卷第132至171頁、警10卷第130至1
        31頁【賴奕璇】；警10卷第253至256頁【彭念雯】；警
        10卷第285頁【曹書瑋】；警11卷第51至52頁【黃亭諺
        】；警11卷第51至52頁【羅佩佳】；警12卷第22至23頁
        【蕭鈺綺】；併警1卷第83至87頁【林怡均】；併警2卷
        第31至32頁【昌美英】；併警3卷第33至42頁【張宗雅
        】；併警4卷第89至95頁【吳鳳岑】；警1卷第13至17頁
        【蘇海鈴】；警4卷第20至23頁【陳佳伶】；警10卷第5
        8至63頁、警10卷號第53至57頁【張伊萱】；警10卷第9
        1至98頁【林詩琪】；警10卷第203至208頁、警10卷第2
        09頁【吳玉玲】；警10卷第355至366頁【廖珮雅】)；
        暨其等之匯款交易明細資料(警2卷第17頁【張秀鈴】；
        警6卷第61頁、第74至79頁【葛恬恬】；警7卷第74頁【
        鍾小芳】；警8卷第33頁【廖子臻】；警9卷第33頁【許
        爰旌】；警10卷第30至31頁【廖如婷】；警10卷第127
        至129頁【賴奕璇】；警10卷第257頁【彭念雯】；警10
        卷第283頁【曹書瑋】；警10卷第329頁【黃亭諺】；警
        11卷第36至37頁、第50頁【羅佩佳】；警12卷第21至22
        頁、第22至23頁【蕭鈺綺】；警13卷第15頁【李宜聰】
        ；併警1卷第89頁【林怡均】；併警2卷第19頁、第13至
        17頁【昌美英】；併警3卷第30頁【張宗雅】；併警4卷
        第77頁、第67至73頁【吳鳳岑】；警1卷第13至17頁【
        蘇海鈴】；警4卷第25頁【陳佳伶】；警10卷第99頁【
        林詩琪】；警10卷第211頁【吳玉玲】；警10卷第375頁
        、第367至370頁【廖珮雅】)、被告本案帳戶基本資料
        及歷史交易清單1份(警2卷第23至43頁、警6卷第11至31
        頁、併警1卷第43至69頁)、及帳戶對帳單1份(警2卷第4
        5至52頁)在卷可稽，可以認定。
三、前開告訴人及被害人等匯款、轉帳進入被告李淳義本案帳戶
    之後，隨即遭人提領殆盡等事實，有被告本案銀行帳戶之交
    易明細在卷可稽(警2卷第43頁)。該提領款項之人既屬不明
    ，所提領之款項亦不知去向，顯然已造成金流斷點，足以掩
    飾、隱匿該詐欺犯罪所得之去向及所在。
四、被告李淳義雖否認有幫助詐欺及幫助洗錢之不確定故意，以
    前詞置辯，然查：
　(一)按金融存款帳戶，事關存戶個人財產權益之保障，與存戶
      之印章、提款卡結合，其專屬性、私密性更形提高，除非
      本人授權或與本人具密切之關係者，難認有何理由可自由
      流通使用該提款卡；縱有特殊情況偶有將提款卡交付他人
      之需，亦必深入瞭解其用途後再行提供以使用，恆係吾人
      日常生活經驗與事理；且金融帳戶為個人理財之工具，申
      請開設金融帳戶並無任何特殊之限制，一般民眾皆可以存
      入最低開戶金額之方式申請開戶，任何人可在不同之金融
      機構申請多數之存款帳戶使用，並無困難，此乃眾所週知
      之事實，則依一般人之社會生活經驗，苟見非親非故之人
      不以自己名義申請開戶，反日而以出價蒐購或其他方式向
      他人蒐集金融機構帳戶供己使用，當可預見蒐集金融帳戶
      者，係將所蒐集之帳戶用於從事財產犯罪。況觀諸現今社
      會上，詐欺集團蒐購人頭帳戶，持以實施詐欺取財犯罪之
      事，常有所聞，政府機關及大眾媒體亦一再宣導反詐騙之
      事，現代國人日常生活經常接觸之自動櫃員機周圍及操作
      時顯示之畫面，亦無不以醒目之方式再三提醒，政府更因
      此降低每日可轉帳金額上限，可見反詐騙活動已為公眾所
      週知，是倘持有金融存款帳戶之人任意將其帳戶交付予他
      人使用時，自可預見該受讓金融存款帳戶資料之人可能將
      之用以實施詐欺取財犯罪。再按金融帳戶一般乃作為存、
      提款之用，而詐欺集團之所以要蒐集金融帳戶，無非是作
      為收受及提領詐欺犯罪所得之人頭帳戶，以使自己隱身幕
      後逃避查緝，此在政府機關、金融機構及大眾媒體一再宣
      導下，亦為公眾週知之事實。
　(二)被告李淳義於交付前開帳戶資料時，為心智成熟之成年人
      ，且自陳職業為送貨員、餐飲業，月薪25,000元至26,000
      元，則依其生活及工作經驗，顯非與社會隔絕而不知世事
      之人，對於上開各情自有認識且得以預見，應知一般合法
      工作需提供智識或勞力始能取得相當報酬，而將任何人均
      可開戶使用之金融機構帳戶資料出借他人，此外毋庸付出
      任何勞務即可獲取2萬元之利益，此等報酬顯然高於我國
      目前社會上一般的勞動條件，甚為不合常理。被告應知其
      所提供之金融帳戶乃供他人非法使用，始可得到如此高額
      酬金。
　(三)就本案共犯張怡淳代謝平緯向被告李淳義租用本案帳戶資
      料時，向被告所陳述租借帳戶之用途，被告供稱：張怡淳
      說是做打麻將的線上遊戲，點數匯款使用，我以為是虛擬
      寶物交易等語(警8卷第10至12頁；偵1卷第52頁；警3卷第
      2頁)，核與證人張怡淳於本院具結作證稱：是跟被告說當
      時的男朋友謝平緯線上博奕要使用的等語(本院卷第259、
      260、262頁)，並不相符。是被告此部分辯解即難採信。
　(四)縱認如張怡淳所述，其向被告李淳義表示提供本案帳戶係
      供男友謝平緯作為博奕之用，然合法登記之博奕公司自有
      公司帳戶可以使用，毋須對外徵求帳戶，被告當可預見所
      謂之「博奕」，乃非法犯罪之掩護。再者，被告李淳義交
      付本案帳戶資料的時候亦未詢問所提供的帳戶會供作那一
      家博奕公司使用，且被告對於本案帳戶資料會供何家博奕
      公司使用並不清楚等節，業據被告與證人張怡淳一致供述
      在卷(本院卷第262、286頁)；被告並於偵訊時供稱：張怡
      淳提議要綁定約定轉帳帳戶，所以我給他帳戶的時候有設
      定5、6個約定帳戶，但我不清楚帳戶號碼；聽「孫珍妮」
      (即張怡淳)跟我說是「telegram」暱稱「小黑」的人在用
      ，我不認識「小黑」，跟他也沒有關係等語明確(警3卷第
      2至4頁)。憑此，足認被告對於其所交付予張怡淳之本案
      帳戶資料實際上究竟為何人所用？用途為何？是否會被供
      作非法使用？俱不在意。憑此，被告放任張怡淳隨意將本
      案帳戶資料交付予其所不認識之人使用，事後顯然無法取
      回或控制對方使用用途，足認被告主觀上顯然有縱取得本
      案帳戶資料之人，以之為詐欺取財、不明金流掩飾、隱匿
      之洗錢工具，亦不違背其本意之不確定故意甚明。
　(五)綜上所述，本案事證明確，被告李淳義犯行堪可認定，應
      依法論科。被告所辯無非卸責之詞，並不可採。
參、論罪科刑：
　一、按刑法上之幫助犯，係對於犯罪與正犯有共同之認識，而
      以幫助之意思，對於正犯資以助力，未參與實施犯罪構成
      要件之行為者而言。被告李淳義將本案帳戶資料提供予詐
      欺集團使用，用以作為收受詐欺所得財物及洗錢之犯罪工
      具，過程中並無證據證明被告客觀上有何參與詐欺取財及
      洗錢之構成要件行為，其所為充其量僅足認定係詐欺取財
      及洗錢罪構成要件以外之幫助行為；且其主觀上亦難遽認
      與實行詐欺取財及洗錢之詐欺集團成員間有所犯意聯絡，
      而有參與或分擔詐欺取財及洗錢之犯行。是本案既查無證
      據足資證明被告有共同詐欺取財及洗錢之犯意聯絡及行為
      分擔，自應認被告所為之犯行，僅止於詐欺取財及洗錢之
      幫助犯行為。是核被告所為，係犯刑法第30條第1項前段
      、第339條第1項之幫助詐欺取財罪，及刑法第30條第1項
      前段、洗錢防制法第14條第1項之幫助洗錢罪。
　二、被告李淳義以一提供本案帳戶資料之幫助行為，使詐欺集
      團成員得以分別詐騙附表所示之告訴人及被害人，致其等
      陷於錯誤，因而交付財物，且此一提供行為同時觸犯上開
      幫助詐欺取財罪及幫助洗錢罪，為想像競合犯，應依刑法
      第55條之規定，從一重論以幫助洗錢罪；復應依刑法第30
      條第2項之規定，按正犯之刑減輕之。
　三、爰審酌被告李淳義提供本案帳戶資料供詐欺集團使用，助
      長他人財產犯罪之風氣，增加被害人尋求救濟及治安機關
      查緝犯罪之難度，亦使不法詐欺犯得以順利掩飾其詐欺所
      得之財物，危害被害人財產安全及社會治安，所為實無足
      取，且其犯後否認犯行，態度非佳，兼衡被告為本件犯行
      之手段、受害人數、被害人所受損害，尚未與被害人等達
      成和解，被害人等所受損害尚未得到填補，暨其自陳之學
      歷、智識程度、職業、家庭及生活經濟狀況等一切情狀，
      量處如主文所示之刑，並就併科罰金部分諭知易服勞役之
      折算標準。
肆、沒收：
　　被告李淳義供承其出租前開帳戶存摺等資料得款2萬元，是
    應認其犯罪所得為2萬元，且未據扣案，應依刑法第38條之1
     第1 項前段、第3 項規定宣告沒收之，並於全部或一部不
    能沒收或不宜執行沒收時，追徵其價額。
據上論斷，依刑事訴訟法第299條第1項前段，洗錢防制法第14條
第1項，刑法第11條前段、刑法第30條第1項前段、第2項、第339
條第1項、第55條、第42條第3項前段、第38條之1第1項前段、第
3項，刑法施行法第1條之1第1項，判決如主文。
本案經檢察官林朝文提起公訴，檢察官吳維仁、郭文俐、許嘉龍
移請併案審理，檢察官盧駿道到庭執行職務。
中　　華　　民　　國　　111 　年　　8 　　月　　31　　日
                  刑事第九庭  審判長法  官  卓穎毓
　　　　　　　　　                  法  官  李俊彬
　　　　　　　　　                  法  官  莊玉熙
以上正本證明與原本無異。
如不服本判決應於收受本判決後20日內向本院提出上訴書狀，並
應敘述具體理由。其未敘述上訴理由者，應於上訴期間屆滿後20
日內向本院補提理由書狀（均須按他造當事人之人數附繕本）「
切勿逕送上級法院」。 
  　　　　　　　　　　　　　　　　　書記官  陳昱潔
中　　華　　民　　國　　111 　年　　9 　　月　　6 　　日
附錄本案論罪科刑法條：
洗錢防制法第14條
有第二條各款所列洗錢行為者，處7 年以下有期徒刑，併科新
臺幣5 百萬元以下罰金。
前項之未遂犯罰之。
前二項情形，不得科以超過其特定犯罪所定最重本刑之刑。
中華民國刑法第30條
幫助他人實行犯罪行為者，為幫助犯。雖他人不知幫助之情者，
亦同。
幫助犯之處罰，得按正犯之刑減輕之。
中華民國刑法第339條
意圖為自己或第三人不法之所有，以詐術使人將本人或第三人之
物交付者，處 5 年以下有期徒刑、拘役或科或併科 50 萬元以
下罰金。
以前項方法得財產上不法之利益或使第三人得之者，亦同。
前二項之未遂犯罰之。 

附表：
編號 被害人   犯罪手法(民國) 匯款時間(民國)、金額(新臺幣) 起訴書部分：    1 蘇海鈴  詐騙集團成員於110年4月間某日，透過網路臉書認識蘇海鈴後，佯稱投資可以獲得利潤云云，致蘇海鈴陷於錯誤，依指示轉帳至被告本案帳戶。 110年4月21日轉帳10萬元、110年4月22日分別轉帳10萬元、5萬元。 2 張秀鈴(告訴人) 詐騙集團成員於110年3月31日8時23分許，透過網路臉書認識張秀鈴，加入通訊軟體LINE張秀鈴好友後，佯稱公司內部有下注活動，一注美金1500元、最多下10注，中獎後須先繳納銀行滯納金、海外保險云云，致張秀鈴陷於錯誤，依指示轉帳至被告本案帳戶。 110年4月21日10時57分許轉帳75萬元。 3 林宜湘(告訴人) 詐騙集團成員於110年4月中旬，透過網路認識林宜湘後，佯稱投資比特幣可獲利云云，致林宜湘陷於錯誤，依指示轉帳至被告本案帳戶。 110年4月21日12時43分許轉帳1萬元。 4 陳佳伶  詐騙集團成員於110年4月4日，透過網路認識陳佳伶後，佯稱投資可以獲得利潤云云，致陳佳伶陷於錯誤，依指示轉帳至被告本案帳戶。 110年4月21日14時06分許轉帳5萬元、15時19分許轉帳5萬元。 5 江雅琪(告訴人) 詐騙集團成員於110年3月16日，透過網路認識江雅琪後，佯稱投資可獲利云云，致江雅琪陷於錯誤，依指示轉帳至被告本案帳戶。 110年4月22日14時07分許轉帳35萬元。 (起訴書附表誤載為「21日14時30分」，應予更正) 6 葛恬恬 (告訴人) 詐騙集團成員於110年4月初，透過網路認識葛恬恬後，佯稱投資可獲利云云，致葛恬恬陷於錯誤，依指示轉帳。 110年4月22日10時47分許轉帳10萬元。 7 鍾小芳 (告訴人)  詐騙集團成員於110年3月20日，透過網路認識鍾小芳後，佯稱投資可獲利云云，致鍾小芳陷於錯誤，依指示轉帳至被告本案帳戶。 110年4月21日10時23分許轉帳8萬4312元。 8 廖子臻 (告訴人)  詐騙集團成員於110年4月9日，透過網路認識廖子臻後，佯稱投資可獲利云云，致廖子臻陷於錯誤，依指示轉帳至被告本案帳戶。 110年4月22日11時44分許轉帳10萬元、45分許轉帳4萬2480元。 9 許爰旌 (告訴人) 詐騙集團成員於110年3月19日，透過網路認識許爰旌後，佯稱投資可獲利云云，致許爰旌陷於錯誤，依指示轉帳。 110年4月21日9時50分許轉帳6萬5000元。 (起訴書附表誤載為「51分許」，應予更正) 10 廖如婷 (告訴人)  詐騙集團成員於110年4月3日，透過網路認識廖如婷後，佯稱投資可獲利云云，致廖如婷陷於錯誤，依指示轉帳至被告本案帳戶。 110年4月22日13時25分許轉帳3萬元、26分許轉帳3萬元。 11 張伊萱    詐騙集團成員於110年4月16日，透過網路認識張伊萱後，佯稱投資可獲利云云，致張伊萱陷於錯誤，依指示轉帳至被告本案帳戶。 110年4月21日14時23分許轉帳3000元、4月22日11時54分許轉帳4萬4000元。 12 林詩琪     詐騙集團成員於110年4月21日，透過網路認識林詩琪後，佯稱投資可獲利云云，致林詩琪陷於錯誤，依指示轉帳至被告本案帳戶。 110年4月22日13時17分許轉帳3萬2000元。 (起訴書附表誤載為「18分許」，應予更正) 13 賴奕璇 (告訴人)  詐騙集團成員於110年3月30日，透過網路認識賴奕璇後，佯稱投資可獲利云云，致賴奕璇陷於錯誤，依指示轉帳至被告本案帳戶。 110年4月21日15時38分許轉帳1萬元。 (起訴書附表誤載為「13時58分」，應予更正) 14 吳玉玲  詐騙集團成員於110年4月14日，透過網路認識吳玉玲後，佯稱投資可獲利云云，致吳玉玲陷於錯誤，依指示轉帳至被告本案帳戶。 110年4月22日15時09分許轉帳20萬元。 (起訴書附表誤載為「13時20分」，應予更正) 15 彭念雯 (告訴人) 詐騙集團成員於110年3月底某日，透過網路認識彭念雯後，佯稱投資可獲利云云，致彭念雯陷於錯誤，依指示轉帳至被告本案帳戶。 110年4月21日14時41分許轉帳3萬元。 16 曹書瑋 (告訴人) 詐騙集團成員於110年4月20日，透過網路認識曹書瑋後，佯稱投資可獲利云云，致曹書瑋陷於錯誤，依指示轉帳至被告本案帳戶。 110年4月21日11時17分許轉帳5萬元。 17 黃亭諺 (告訴人)  詐騙集團成員於110年2月11日，透過網路認識黃亭諺後，佯稱投資可獲利云云，致黃亭諺陷於錯誤，依指示轉帳至被告本案帳戶。 110年4月22日15時許轉帳3萬元。 18 廖珮雅   詐騙集團成員於110年1月間，透過網路認識廖珮雅後，佯稱投資可獲利云云，致廖珮雅陷於錯誤，依指示轉帳至被告本案帳戶。 110年4月21日14時04分轉帳5萬元、05分許轉帳5萬元。 19 羅佩佳 (告訴人)  詐騙集團成員於110年2月間，透過網路認識羅佩佳後，佯稱投資可獲利云云，致羅佩佳陷於錯誤，依指示轉帳至被告本案帳戶。 110年4月22日12時50分轉帳5萬元、51分許轉帳3萬5534元。 20 蕭鈺綺 (告訴人)  詐騙集團成員於110年4月6日12時前某時，透過網路刊登投資廣告，佯稱投資可獲利云云，致蕭鈺綺陷於錯誤，依指示轉帳至被告本案帳戶。 110年4月21日12時20分轉帳10萬元、22分許轉帳1萬8215元。 21 李宜聰 (告訴人) 詐騙集團成員於110年4月初，透過網路認識李宜聰後，佯稱投資可獲利云云，致李宜聰陷於錯誤，依指示轉帳至被告本案帳戶。 110年4月21日9時15分許轉帳3萬元。 (起訴書附表誤載為「12時」，應予更正) 111年度偵字第555號移送併辦部分：    22 林怡均 (告訴人) 詐騙集團成員於110年1月初先以暱稱「李凡」透過交友軟體IG認識林怡均，並互加LINE好友，再向其介紹比特幣投資平台，致其陷於錯誤，依指示轉帳。 110年4月21日14時02分許匯款3萬元。 111年度偵字第2517、3416號移送併辦部分：    23 昌美英 (告訴人) 詐騙集團成員於110年3月20日17時24分許透過LINE通訊軟體與昌美英聯繫，向其佯稱：可透過投資國際黃金獲利云云，致其陷於錯誤，依指示轉帳至被告本案帳戶。 110年4月21日16時32分許匯款15萬元。 24 張宗雅 (告訴人) 詐騙集團成員於110年4月4日先後透過LesPark交友軟體及LINE通訊軟體與張宗雅聯繫，向其佯稱：可透過虛擬貨幣平臺投資，藉此買低賣高賺取價差云云，致其陷於錯誤，依指示轉帳至被告本案帳戶。 110年4月22日11時57分許轉帳5萬元、58分許轉帳5萬元。 111年度偵字第9571號移送併辦部分：    25 吳鳳岑 (告訴人) 詐騙集團成員於110年3月20日22時許，以暱稱「楊時太」之人透過手機「歡樂語音」APP軟體認識吳鳳岑，並佯稱：可教導操作富拓網站（FXTM)投資獲利云云，致吳鳳岑陷於錯誤，依指示轉帳至被告本案帳戶。 110年4月21日16時20分許轉帳10萬元。 


附件：卷證對照表
一、【警1卷】：臺北市政府警察局大安分局北市警安分刑字第1
    1030125263號。
二、【警2卷】：臺北市政府警察局大安分局北市警安分刑字第1
    1030140972號。
三、【警3卷】：彰化縣政府警察局員林分局員警分偵字第11000
    16180號。
四、【警4卷】：南投縣政府警察局竹山分局投竹警偵字第11000
    07163號。
五、【警5卷】：臺北市政府警察局北投分局北市警投分刑字第1
    1030213495號。
六、【警6卷】：屏東縣政府警察局潮州分局潮警偵字第1103092
    9601號。
七、【警7卷】：新北市政府警察局板橋分局新北警板刑字第110
    3875309號。
八、【警8卷】：新竹縣政府警察局竹縣埔警偵字第1103601365
    號。
九、【警9卷】：新北市政府林口分局警察局新北警林刑字第110
    5245202號。
十、【警10卷】：臺南市政府警察局歸仁分局南市警歸偵字第11
    00250241號。
十一、【警11卷】：臺中市政府警察局霧峰分局中市警霧分偵字
      第1100023171J號。
十二、【警12卷】：新北市政府警察局林口分局新北林刑字第11
      05246763號。
十三、【警13卷】：臺南市政府警察局麻豆分局南市警麻警偵字
      第1100608236號。
十四、【偵1卷】：臺灣臺南地方檢察署110年度偵字第11916號
      。
十五、【偵2卷】：臺灣臺南地方檢察署110年度偵字第13632號
      。
十六、【偵3卷】：臺灣臺南地方檢察署110年度偵字第15079號
      。
十七、【偵4卷】：臺灣臺南地方檢察署110年度偵字第17291號
      。
十八、【偵5卷】：臺灣臺南地方檢察署110年度偵字第17292號
      。
十九、【偵6卷】：臺灣臺南地方檢察署110年度偵字第18565號
      。
二十、【偵7卷】：臺灣臺南地方檢察署110年度偵字第21775號
      。
二十一、【偵8卷】：臺灣臺南地方檢察署110年度偵字第21783
        號。
二十二、【偵9卷】：臺灣臺南地方檢察署110年度偵字第22077
        號。
二十三、【偵10卷】：臺灣臺南地方檢察署110年度偵字第23160
        號。
二十四、【偵11卷】：臺灣臺南地方檢察署110年度偵字第23821
        號。
二十五、【偵12卷】：臺灣臺南地方檢察署110年度偵字第23826
        號。
二十六、【偵13卷】：臺灣臺南地方檢察署110年度偵字第24411
        號。
二十七、【併警1卷】：桃園市政府警察局大園分局園警分刑字
        第1100040029號。
二十八、【併警2卷】：新北市政府警察局新莊分局新北警莊刑
        字第1104064563號。
二十九、【併警3卷】：臺中市政府警察局第二分局中市警二分
        偵字第1110002661號
三十、【併警4卷】：新竹市政府警察局第三分局中竹市警三分
      偵字第1110007807號
三十一、【併偵1卷】：臺灣臺南地方檢察署111年度偵字第555
        號。
三十二、【併偵2卷】：臺灣臺南地方檢察署111年度偵字第2517
        號。
三十三、【併偵3卷】：臺灣臺南地方檢察署111年度偵字第3416
        號。
三十四、【併偵4卷】：臺灣臺南地方檢察署111年度偵字第9571
        號。
三十五、【本院卷】：111年度金訴字第28號卷。